Config:
  hfst:
    Gen: ../../../src/generator-gt-norm.hfst
    Morph: ../../../src/analyser-gt-norm.hfst
  xerox:
    Gen: ../../../src/generator-gt-norm.xfst
    Morph: ../../../src/analyser-gt-norm.xfst
    App: lookup

Tests:

  Verb - díigud - ENGLISH : # CLASS_UD_STEM_2

     díigud+V+Imm+Pres: díigwiida
     díigud+V+Simp+Pres: díigwiidang
     díigud+V+Dir+Past: díigwiidan
     díigud+V+NonFact: díigwiidang
     díigud+V+Interr+Pres+Hab: díigwiidang
     díigud+V+Pres+Hab: díigwiidanggang
     díigud+V+Pres+Hab+NonFact: díigwiidangang
     díigud+V+Dir+Past+Hab: díigwiidiinii
     díigud+V+Interr+Past+Hab: díigwiidaangaa
     díigud+V+Indir+Past+Hab: díigwiidaangaan
     díigud+V+Interr+Near+Fut: díigwiidang k̲asaʼáa
     díigud+V+Near+Fut: díigwiidang k̲asaʼáang
     díigud+V+Interr+VNear+Fut: díigwiidang k̲asaasdláa
     díigud+V+VNear+Fut: díigwiidang k̲asaasdláang
     díigud+V+Cert+Pres: díigwiidʼahlanggang
     díigud+V+Cert+Past: díigwiidʼahlanggan
     díigud+V+Cert+Past+Hab: díigwiidʼahlanggiinii
     díigud+V+Cert+Rel: díigwiidʼahlans
     díigud+V+Ints+Past: díigwiidaaʼahlang
     díigud+V+Cont: díigwiidaaʼahlanggaa
     díigud+V+Ctfact+Pres: díigwiidaaʼahlanggang
     díigud+V+Rflx: díigwiidʼahl
     díigud+V+3pl+Interr+Pres+Hab: díigwiidangʼwaa
     díigud+V+3pl+Pres+Hab: díigwiidangʼwaang
     díigud+V+3pl+Pres+Hab+NonFact: díigwiidangʼwaa.ang
     díigud+V+Neg+Pres+Hab: díigwiidangʼanggang
     díigud+V+Neg+Pres+Hab+NonFact: díigwiidangʼangang
     díigud+V+Neg+Interr+Near+Fut: díigwiidang k̲asaaʼáng
     díigud+V+Neg+Near+Fut: díigwiidang k̲asaaʼánggang
     díigud+V+Neg+Interr+VNear+Fut: díigwiidang k̲asaasdläʼáng
     díigud+V+Neg+VNear+Fut: díigwiidang k̲asaasdläʼánggang
     díigud+V+Neg+3pl+Interr+Pres+Hab: díigwiidangʼangʼwaa
     díigud+V+Neg+3pl+Pres+Hab: díigwiidangʼangʼwaang
     díigud+V+Neg+3pl+Pres+Hab+NonFact: díigwiidangʼangʼwaa.ang

